臺灣高等法院臺南分院刑事判決　　　100年度交上易字第573號
上　訴　人
即　被　告　林怡明
上列上訴人因過失傷害案件，不服臺灣雲林地方法院一００年度
交易字第一三八號中華民國一００年八月三十一日第一審判決（
起訴案號：臺灣雲林地方法院檢察署一００年度偵字第二七三二
號），提起上訴，本院判決如下：
    主  文
上訴駁回。
林怡明緩刑貳年。
    事  實
一、林怡明於民國一００年一月二十一日下午四時三十分許，駕
    駛車號Ｊ八─四００二號自用小客車，沿雲林縣斗南鎮特殊
    學校旁南北向產業道路由南往北方向行駛，行經前開學校旁
    東西向產業道路交岔路口時，本應注意行經無號誌交岔路口
    ，應減速慢行，作隨時停車之準備，且注意車前狀況，隨時
    採取必要之安全措施，而當時天候晴，日間自然光線，柏油
    路面乾燥無缺陷，亦無障礙物，視距良好，並無不能注意之
    情事，竟疏未注意逕自通過前揭交岔路口，適許陳秋桂騎乘
    車號ＬＢＵ─五五九號重型機車，沿前開學校旁東西向產業
    道路由西向東方向行進，亦疏未注意行經無號誌交岔路口，
    左方車應暫停讓右方車先行，貿然駛入上開交岔路口，致二
    車發生碰撞，許陳秋桂因而人車倒地，受有右側胸壁挫傷、
    右手、左前臂及雙膝多處擦傷及肋骨骨折等傷害。林怡明於
    肇事後，留在肇事現場，且於警方據報趕往現場處理尚不知
    本案肇事者為何人之時，主動向承辦員警自首並接受裁判。
二、案經被害人許陳秋桂訴由雲林縣警察局斗南分局報請臺灣雲
    林地方法院檢察署檢察官偵結起訴。
    理  由
一、本件被告所犯過失傷害罪，核屬刑事訴訟法第二百七十三條
    之一所定死刑、無期徒刑、最輕本刑為三年以上有期徒刑以
    外之罪，亦非高等法院管轄之第一審案件，而被告於本院審
    判時就被訴事實為有罪之陳述，經告知被告簡式審判程序之
    旨並聽取當事人意見後，本院合議庭裁定進行簡式審判程序
    （見本院卷第三十七頁）。是本件之證據調查，依刑事訴訟
    法第二百七十三條之二規定，不受同法第一百五十九條第一
    項、第一百六十一條之二、第一百六十一條之三、第一百六
    十三條之一及第一百六十四條至第一百七十條規定之限制，
    合先敘明。
二、上開事實業據被告於原審及本院審理時坦承不諱（見原審卷
    第二八頁、三二頁背面；本院卷第三六頁背面），核與證人
    即告訴人許陳秋桂於警詢指訴之情節相符，復有道路交通事
    故現場圖、道路交通事故調查報告表(一)、(二)各一紙、現
    場照片十張與國立臺灣大學醫學院附設醫院雲林分院、財團
    法人天主教若瑟醫院及蔡醫院診斷證明書各一紙在卷可資佐
    證。按行經無號誌交岔路口，應減速慢行，作隨時停車之準
    備；汽車行駛時，駕駛人應注意車前狀況，並隨時採取必要
    之安全措施，道路交通安全規則第九十三條第一項第二款、
    第九十四條第三項分別定有明文。被告既領有合格駕駛執照
    ，於駕駛自用小客車上路時自應遵守上述規定。而當時天候
    晴，日間有自然光線，柏油路面乾燥無缺陷，亦無障礙物，
    視距良好，並無不能注意之情事，竟疏於注意車前狀況，也
    未減速慢行，作隨時停車之準備，貿然通過前揭交岔路口而
    肇事，則其顯有過失，應無疑義。又其過失肇事行為，與告
    訴人許陳秋桂所受前述傷勢間，有相當因果關係。本案經送
    臺灣省嘉雲區車輛行車事故鑑定委員會鑑定結果，亦認：陳
    秋桂駕駛普通重機車，行經無號誌交岔路口，左方車未暫停
    讓右方車先行，為肇事主因。林怡明駕駛自小客車，行經無
    號誌交岔路口，未減速慢行，作隨時停車之準備，為肇事次
    因，有該鑑定委員會鑑定書在卷可參。被告復自承其疏未注
    意前揭交岔路口左方之來車，致閃煞不及，方導致本案車禍
    之發生，益徵被告確有過失。本案事證明確，被告犯行洵堪
    認定，應依法論科。
三、核被告所為，係犯刑法第二百八十四條第一項前段之過失傷
    害罪。被告於肇事後，於警方據報到場處理，且尚不知本案
    肇事者為何人之時，即主動向承辦員警自首並接受裁判，有
    原審公務電話紀錄一紙在卷可查，應依刑法第六十二條前段
    之規定減輕其刑。
四、原審以被告犯罪事證明確，依上開法文論罪科刑，並審酌被
    告開車疏於注意，致生車禍，致許陳秋桂受傷，犯後能坦承
    犯行，已見悔意，兼衡被告並無犯罪之前科，素行良好，惟
    與告訴人求償金額差距過大，致未能和解等一切情狀，量處
    有期徒刑三月，並諭知易科罰金之折算標準，核其認事用法
    均無不合。又量刑輕重係屬事實審法院得依職權自由裁量之
    事項，苟已斟酌刑法第五十七條各款所列情狀而未逾越法定
    刑度，不得遽指為違法。又在同一犯罪事實與情節，如別無
    其他加重或減輕之原因，下級審量定之刑，亦無過重或失輕
    之不當情形，則上級審法院對下級審法院之職權行使，原則
    上應予尊重。本件原審已依刑法第五十七條之規定審酌被告
    之上開一切情狀，而量處罪刑，原審量刑難認有何刑度過重
    情形，被告上訴意旨指摘原判決量刑過重，請求從輕量刑，
    為無理由，應予駁回；惟念被告於本院審理時，已於一００
    年十一月二日言詞辯論時與被害人達成和解，有和解筆錄乙
    紙在卷可稽；且被告前未受有期徒刑以上刑之宣告，有臺灣
    高等法院被告前案紀錄表在卷可查，經此偵審教訓，信無再
    犯之虞，因認被告所宣告之刑，以暫不執行為適當，爰併予
    宣告緩刑二年，以勵自新。
四、據上論結，應依刑事訴訟法第三百六十八條、刑法第七十四
    條第一項第一款，判決如主文。
本案經檢察官謝錫和到庭執行職務。
中    華    民    國   100    年    11    月    16    日
                  刑事第二庭    審判長法  官  葉居正
                                      法  官  張桂美
                                      法  官  陳春長
以上正本證明與原本無異。
不得上訴。
                                      書記官  邱如
中    華    民    國   100    年    11    月    16    日
附錄本案論罪科刑法條全文
中華民國刑法第284條
（過失傷害罪）
因過失傷害人者，處6 月以下有期徒刑、拘役或5 百元以下罰金
，致重傷者，處1 年以下有期徒刑、拘役或5 百元以下罰金。
從事業務之人，因業務上之過失傷害人者，處1 年以下有期徒刑
、拘役或1 千元以下罰金，致重傷者，處3 年以下有期徒刑、拘
役或2 千元以下罰金。